# 母公司不控制孙公司的合并报表编制

提问人：拾壹 时间：2019-03-19 17:28:59
请教陈版及各位前辈。母公司 A 对 B 公司持股 70%，B 对 C 公司持股3%，A对 C公司持股39%。B 公司应纳入A公司的合并范围，C 公司不纳入 A 公司的合并范围。那在编制 A 公司合并报表时，是否需要按照A 对C 公司 41.1% 持股比例调整 A 公司对 C公司的长期股权投资？

回答人：chenyiwei
在 A 的合并报表层面，如果 B 不是 “风险投资机构、共同基金以及类似主体”，则需将 A、B 合计持有的 C 的股权（42%）均按权益法核算。但 B所持有的 3%股份对应的投资收益中，有 0.9%（30%*3%）要归属于持有 B公司 30%股权的少数股东，形成少数股东损益。

提问人：拾壹 时间：2019-03-20 10:20:02
陈版，B 公司对 C 公司不能实施实质影响，B 公司将对 C 公司的 3% 股权放在可供出售金融资产，仍是这样处理吗？合并报表层面 A 按 2.1%（70%*3%）补计对 C的长投能理解。但是为什么要按 0.9%（30%*3%）确认长投及少数股东损益呢？是因为 A 控制 B 公司，将B 纳入合并范围的原因吗？

回答人：chenyiwei
因为 A 控制 B 公司，将B 纳入合并范围，所以合并报表层面确认的对 C的投资收益也包括应由 B 的少数股东享有的部分，同时调整少数股东损益。